【裁判字號】    97,訴,783
【裁判日期】    971117
【裁判案由】    違反毒品危害防制條例
【裁判全文】
臺灣屏東地方法院刑事判決               97年度訴字第783號
公  訴  人  臺灣屏東地方法院檢察署檢察官
被      告  甲○○
                    （現在臺灣高雄女子監獄執行中）
上列被告因違反毒品危害防制條例等案件，經檢察官提起公訴（
97年度毒偵字第951 號），本院合議庭裁定改行簡式審判程序，
判決如下：
    主  文
甲○○施用第一級毒品，累犯，處有期徒刑捌月，扣案注射針筒
壹支沒收銷燬之；又施用第二級毒品，累犯，處有期徒刑捌月。
應執行有期徒刑壹年月，扣案注射針筒壹支沒收銷燬之。
    事  實
一、甲○○前於民國88年間，因施用毒品案件，經本院裁定送觀
    察勒戒後，認無繼續施用毒品之傾向，於88年2 月6 日執行
    完畢釋放；旋於同年間，又因施用毒品案件，經本院裁定送
    觀察勒戒後，復裁定送強制戒治，並經本法院以88年度潮簡
    字第第324 號判處有期徒刑5 月確定，即5 年內再犯。近於
    95年間，又因施用毒品等案件，經本院以95年度訴字第30號
    各判處有期徒刑1 年、7 月，應執行有期徒刑1 年5 月確定
    ，嗣經本院以96年度聲減字第11號裁定各減為有期徒刑6 月
    、3 月又15日，應執行有期徒刑8 月又15日，甫於96年7 月
    16日執行完畢出監。詎猶不知戒絕，復基於施用第一級毒品
    海洛因之犯意，於97年5 月13日中午12時許，在屏東縣潮州
    鎮○○路601 號「愛之船汽車旅館」122 號房間內，以海洛
    因置入針筒摻水混合後注射手臂血管之方式，施用海洛因1
    次；另基於施用第二級毒品甲基安非他命之犯意，於同日下
    午2 時45分許回溯72小時內（不含為警查獲後之時間）之某
    時，在不詳處所，以甲基安非他命置入玻璃球燒烤汽化吸煙
    之方式，施用甲基安非他命1 次。嗣於同日下午1 時許，在
    上址房間前，因行跡可疑為警盤查時，主動交出其施用毒品
    所用之注射針筒1 支，僅自首施用海洛因，於同日下午2 時
    45分許，為警採集其尿液，經送驗結果，呈甲基安非他命及
    其代謝物安非他命陽性反應、海洛因水解後之可待因及嗎啡
    陽性反應，而查獲上情。
二、案經屏東縣政府警察局潮洲分局報告臺灣屏東地方法院檢察
    署檢察官偵查起訴。
    理  由
一、訊據被告甲○○對上揭事實坦承不諱，於審理中供稱：施用
    甲基安非他命是在採尿前3 天內，詳細時間地點不記得等語
    屬實，其尿液經檢驗結果，確呈甲基安非他命及其代謝物安
    非他命陽性反應、海洛因水解後之可待因及嗎啡陽性反應，
    有台灣檢驗科技股份有限公司濫用藥物尿液檢驗報告、尿液
    採證編號姓名對照表各1 紙附卷可稽，扣案之注射針筒1 支
    ，檢出海洛因陽性反應，有初步檢驗結果報告表1 紙及照片
    4 紙在卷可佐，且按一般施用甲基安非他命後，於尿液中可
    檢出之時間為1 至5 天，有行政院衛生署管制藥品管理局92
    年3 月10日管檢字第0920001495號函1 紙在卷可佐，足見被
    告自白與事實相符，事證明確，其犯行堪以認定。被告曾於
    觀察勒戒執行完畢5 年內再犯施用毒品之罪，本件即非5 年
    後再犯，自應依法論科（最高法院97年度第5 次刑庭決議(二)
    參照）。
二、核海洛因係毒品危害防制條例第2 條第2 項第1 款所規定之
    第一級毒品，甲基安非他命係毒品危害防制條例第2 條第2
    項第2 款所規定之第二級毒品，是被告所為，係分別犯同條
    例第10條第1 項之施用第一級毒品罪、第10條第2 項之施用
    第二級毒品罪。其持有毒品之低度行為，為施用之高度行為
    所吸收，不另論罪。被告先後施用海洛因、甲基安非他命，
    犯意各別，行為互殊，應分論併罰之。被告前有如事實欄所
    載之罪刑執行情形，有臺灣高等法院被告前案紀錄表附卷可
    參，其受徒刑之執行完畢，5 年以內故意再犯上開有期徒刑
    以上之罪，均為累犯，應加重其刑。被告在有偵查犯罪職權
    之公務員發覺其施用海洛因之犯罪前，主動交出其施用毒品
    所用之注射針筒1 支，向員警自首犯罪而接受審判，有員警
    職務報告1 紙在卷可憑，可徵其尚知悔悟，應予鼓勵，故就
    此部分依刑法第62條前段減輕其刑，並先加後減之。爰審酌
    被告因施用毒品犯行，經觀察勒戒、強制戒治，甚至刑之執
    行，猶不知戒絕，再施用毒品不輟，無視於毒品對於自身健
    康之戕害及國家對於杜絕毒品犯罪之禁令，惟念其坦承犯行
    ，犯後態度尚佳等一切情狀，各量處如主文所示之刑，再定
    其應執行之刑，以示懲儆。扣案之注射針筒1 支，證明沾黏
    海洛因而難以析離（強行析離所費不合比例原則），應視同
    本案查獲之第一級毒品，依毒品危害防制條例第18條第1 項
    前段規定，不問屬於犯人與否，應沒收銷燬之。
據上論斷，應依刑事訴訟法第273 條之1 第1 項、第299 條第1
項前段，毒品危害防制條例第10條第1 項、第2 項、第18條第1
項前段，刑法第11條、第47條第1 項、第62條前段、第51條第5
款，判決如主文。
本案經檢察官許大偉到庭執行職務
中    華    民    國    97    年    11    月    17    日
                  刑事第四庭    法  官  蔡嘉裕
以上正本證明與原本無異。
如不服本判決，應於收受本判決送達後10日內，向本院提出上訴
書狀（應敘述具體理由並附繕本），其未敘述上訴理由者，至遲
應於上訴期間屆滿後20日內，向本院補提理由書狀，切勿逕送上
級法院。
中    華    民    國    97    年    11    月    17    日
                                書記官  許倬維
附錄論罪科刑法條：
毒品危害防制條例第10條
施用第一級毒品者，處6月以上5年以下有期徒刑。
施用第二級毒品者，處3年以下有期徒刑。


司法院資訊處製作；財團法人民間司法改革基金會備份。
